【裁判字號】    98,訴,1706
【裁判日期】    991111
【裁判案由】    強盜
【裁判全文】
臺灣臺南地方法院刑事判決              98年度訴字第1706號
公  訴  人  臺灣臺南地方法院檢察署檢察官
被      告  侯連興
指定辯護人  義務辯護人禎和律師
上列被告等因強盜案件，經檢察官提起公訴（98年度偵字第1373
9號），本院判決如下：
    主  文
侯連興共同犯於夜間侵入住宅強盜罪，處有期徒刑柒年肆月。
    事  實
一、侯連興夥同真實姓名不詳之綽號「阿弟」成年男子（下稱「
    阿弟」），基於意圖為自己不法所有之犯意聯絡，先由侯連
    興於98年3月21日凌晨5時3分許，以其所持用之門號0000000
    000號行動電話撥打馮自強之門號0000000000號行動電話，
    委請不知情之馮自強（由檢察官另為不起訴處分）以購買毒
    品K他命為由，撥打電話聯絡邀約陳冠宇外出，馮自強即於
    同日凌晨5時17分許，以門號0000000000號電話撥打陳冠宇
    之門號0000000000號行動電話，邀得陳冠宇外出，陳冠宇遂
    立即由其位於臺南市○○區○○街13巷12號住處走出步行至
    臺南市○○街「音速網咖」前等候，而侯連興與「阿弟」便
    於同日凌晨5時20分許之夜間，侵入陳冠宇之上開住處屋內
    ，分持外觀極似真槍足以壓制他人意思自由之BB槍2支，由
    侯連興以上開槍枝做上膛動作，喝令在場之謝忠融及曾瑋喬
    與王嘉楷同坐在床上，不准亂看、亂動，控制謝忠融等人之
    行動，至使謝忠融等人因無法辨別該等槍枝之真偽，害怕遭
    受槍擊而不能抗拒，侯連興即動手搜刮取走陳冠宇所有之現
    金新臺幣（下同）9萬元、NOKIA手機1支、阿曼尼側背包1、
    米色皮夾1個（內有證件）、手錶1支、曾瑋喬所有之SONY E
    ricsson手機2支及王嘉楷所有之SONY Ericsson手機1支（IM
    EI序號00000000000000號），得手後旋即逃逸。嗣警方循線
    查悉馮自強，再循線查獲侯連興。
二、案經臺南市警察局第二分局報請臺灣臺南地方法院檢察署檢
    察官偵查起訴。
    理  由
一、本件檢察官、被告侯連興及辯護人，對於本院判決所引之被
    告以外之人於審判外之警詢時陳述之證據能力，於本院99年
    10月28日審理期日，均表示不爭執（見本院卷第66、67頁）
    ，同意該等陳述之證據能力，本院審酌該等陳述作成時之情
    況，無不當取證及證明力明顯過低之瑕疵，認以之作為證據
    應屬適當，揆諸刑事訴訟法第159條之5規定，認該等陳述證
    據應有證據能力，合先敘明。
二、訊據被告對於上開犯罪事實坦承不諱（見本院卷第65、66、
    75頁），並有證人謝忠融、證人曾瑋喬、證人王嘉楷、證人
    陳冠宇及證人馮自強於警詢時、偵查或審理中之具結證述在
    卷可佐（見警卷第4至6、9至18頁背面，偵字第13739號卷第
    6至11頁，本院卷第68至71頁），再有王嘉楷之上開手機IME
    I序號00000000000000號等相片3張、門號0000000000號及門
    號0000000000號電話之通聯紀錄各1份、臺南地區98年3月份
    日出日沒時刻表1紙附卷可憑（見警卷第22至25頁、警影卷
    第28至36頁，本院卷第62頁），綜參上開補強證據已足資證
    明被告於審理中所為之任意性自白，應具有相當程度之真實
    性，而確信被告前述自白之犯罪事實確屬真實。是以，本件
    事證明確，被告加重強盜犯行，堪予認定，應依法論科。
三、按刑法上所謂「夜間」，為日出前、日沒後，是行為人於日
    出前、日沒後侵入他人住宅行竊，應論以夜間侵入住宅竊盜
    罪（最高法院29年度滬上字第63號判例意旨、84年度臺上字
    第3974號裁判意旨參照），查臺南地區於98年3月21日之日
    出時刻係清晨6時03分，有上開日出日沒時刻表1紙可稽，被
    告及「阿弟」於當日日出前即當日凌晨5時20分許，侵入被
    害人陳冠宇之上開住處，其時當屬夜間。故核被告侯連興所
    為，係犯刑法第330條第1項之於夜間侵入住宅強盜罪。又被
    告及「阿弟」就上開強盜犯行，有犯意聯絡及行為分擔，應
    論以共同正犯。被告在同時同地以一加重強盜行為，對被害
    人謝忠融、曾瑋喬及王嘉楷強盜被害人陳冠宇、曾瑋喬及王
    嘉楷之財物得手，為想像競合犯，應從一加重強盜罪處斷。
四、(一)另按裁判確定前犯數罪者，併合處罰之；數罪併罰，有二
    裁判以上者，依刑法第51條之規定，定其應執行之刑，刑法
    第50條、第53條分別定有明文。復按受有期徒刑之執行完畢
    ，或受無期徒刑或有期徒刑一部之執行而赦免後，5年以內
    再犯有期徒刑以上之罪者，始為累犯，此觀刑法第47條之規
    定自明。又被告犯應併合處罰之數罪，經法院分別判處有期
    徒刑確定，並依檢察官之聲請，以裁定定其數罪之應執行刑
    確定，該數罪是否執行完畢，係以所定之刑是否全部執行完
    畢為斷。其在未裁定前已先執行之有期徒刑之罪，因嗣後合
    併他罪定應執行刑之結果，檢察官所換發之執行指揮書，係
    執行應執行刑，其前已執行之有期徒刑部分，僅應予扣除，
    不能認為已執行完畢（最高法院94年度臺非字第249號裁判
    要旨參照）。(二)本件被告雖曾因於95年11月間所犯之肇事逃
    逸罪，經臺灣板橋地方法院於96年8月31日，以96年度交訴
    字第66號判處減刑為有期徒刑4月（下稱A案），並於96年10
    月8日確定，嗣於97年5月30日易科罰金予以執行，惟被告又
    因於93年3至5月間所犯之違反貪污治罪條例等案件，由臺灣
    新竹地方法院於97年5月16日，以94年度訴字第473號判處有
    期徒刑5年4月，禠奪公權5年（下稱B案），嗣由臺灣高等法
    院認為被告上訴未敘具體理由，而於97年9月10日，以97 年
    度上訴字第3836號駁回上訴，並於97年10月20日確定，現正
    執行中等情，有臺灣高等法院被告前案紀錄表在卷可參（見
    本院卷第83至87頁），依照上開所引規定，B案既係於A案裁
    判確定前所犯者，則該2案件所犯數罪，應併合處罰之，且
    因有上開2件裁判之應定其應執行之刑，揆諸上開裁判要旨
    ，故上開已執行之A案有期徒刑4月部分，自不能認為已執行
    完畢，因此，尚不能因A案之有期徒刑4月業已繳納易科罰金
    之金額，而認被告所為本件有累犯規定之適用，另被告復有
    經法院判決確定之違反槍砲彈藥刀械管制條例案件之應執行
    刑有期徒刑7年、販毒案件之應執行刑有期徒刑12年、贓物
    案件之件之有期徒刑4月、5月及4月、施用毒品案件之應執
    行刑有期徒刑10月等案件，尚待執行至124年12月13日縮刑
    期滿執行完畢，有上開被告前案紀錄表可憑，併予說明。
五、爰審酌被告有上述前科紀錄，素行不佳，其為年輕力壯，不
    思以正當手段賺取所需，而夥同他人執持狀似真槍之槍枝，
    於夜間侵入他人住處強盜財物，雖未傷及人身，然造成被害
    人等心理受創，金錢遭到損失，影響社會治安非輕，又迄今
    未與被害人等成立和解，賠償損失，兼衡被告智識程度、家
    庭經濟狀況、犯罪之動機、目的、手段、下手強盜及其於審
    理中承認犯行，表示悔意等一切情狀，量處如主文所示之刑
    ，以為懲戒。另被告持以供本件犯罪所用之上開BB槍2支，
    並未扣案，業已丟棄滅失之情，亦據被告於審理中供承在卷
    （見本院卷第76頁），爰不宣告沒收。
據上論斷，依刑事訴訟法第299條第1項前段，刑法第28條、第55
條前段、第330條第1項，判決如主文。
本案經檢察官李白松到庭執行職務
中    華    民    國    99    年    11    月    11    日
                  刑事第十二庭  審判長 法  官  盧鳳田
                                       法  官  郭瓊徽
                                       法  官  黃琴媛
以上正本證明與原本無異。
如不服本判決應於收受本判後10日內向本院提出上訴書狀，並應
敘述具體理由。其未敘述上訴理由者，應於上訴期間屆滿後20日
內向本院補提理由書狀（均須按他造當事人之人數附繕本）「切
勿逕送上級法院」。
                                       書記官  黃憶筑
中    華    民    國    99    年    11    月    11    日
附錄本案論罪科刑法條全文：
刑法第330條：
犯強盜罪而有第321條第1項各款情形之一者，處7年以上有期徒
刑。
前項之未遂犯罰之。
刑法第321條第1項第1款：
犯竊盜罪而有左列情形之一者，處 6 月以上、 5 年以下有期徒
刑：
一、於夜間侵入住宅或有人居住之建築物、船艦或隱匿其內而犯
    之者。

司法院資訊處製作；財團法人民間司法改革基金會備份。
